【裁判字號】    93,易,1445
【裁判日期】    921019
【裁判案由】    竊盜
【裁判全文】
臺灣高雄地方法院刑事判決                        九十三年度易字第一四四五號
    公  訴  人  臺灣高雄地方法院檢察署檢察官
    被      告  丁○○
右列被告因竊盜案件，經檢察官提起公訴（九十三年度偵字第一八七０二號），嗣因
被告就被訴事實為有罪之陳述，經本院合議庭裁定由受命法官獨任適用簡式審判程序
審理，本院判決如左：
    主  文
丁○○連續攜帶兇器毀越安全設備竊盜，累犯，處有期徒刑壹年肆月。扣案Ｔ型扳手
壹支沒收。
    事  實
一、丁○○前因違反麻醉品管理條例案件，經本院以八十三年度易字第六九六五號判
    處有期徒刑一年，上訴後，於民國八十四年六月九日撤回上訴而告確定；又因搶
    奪案件，經臺灣高等法院高雄分院以八十四年度上訴字第二九０號判處有期徒刑
    十月，於八十四年九月二日確定；復因違反麻醉品管理條例案件，經臺灣高等法
    院高雄分院以八十四年度上訴字第一七九一號判處有期徒刑五年六月，並經最高
    法院於八十五年十二月四日以八十五年度臺上字第五六九五號判決上訴駁回而告
    確定；上開案件經定應執行刑為有期徒刑七年；再因違反麻醉品管理條例案件，
    經本院以八十四年度易字第六四七五號判處有期徒刑一年二月，於八十五年一月
    二十六日確定，並與前開經定應執行刑之案件接續執行，於八十八年四月二十六
    日假釋出監，又因違反毒品危害防制條例案件經撤銷假釋，應執行殘刑有期徒刑
    四年二十日，甫於九十三年一月三十一日縮短刑期執行完畢。詎仍不知悔改，復
    基於意圖為自己不法所有之概括犯意，連續為下列行為：
(一)、於九十三年七月二日凌晨二時許，前往高雄縣鳳山市○○路二五巷二０號之「文
    山國小」，先徒手破壞教師辦公室之窗戶玻璃之安全設備，再從該處伸手入內竊
    取該國小所有之電腦液晶螢幕一台，得手後以機車載運離開現場。
(二)、於同年七月十日凌晨三時許，攜帶其所有在客觀上足對人之身體、生命、安全構
    成威脅可供兇器使用之尖嘴箝一支，前往高雄縣鳳山市○○路五五號之「正義國
    小」，先持上開尖嘴箝破壞教師辦公室之鐵網及窗戶玻璃等安全設備，再從該處
    進入該辦公室內，竊取該國小所有之電腦主機一台、十七吋電腦液晶螢幕三台、
    十五吋電腦液晶螢幕五台，得手後分次以機車載離現場，再連同(一)部分所竊得之
    贓物一併交由不詳姓名、年籍綽號「明華」之成年男子（下稱「明華」）銷贓，
    因而分得新臺幣（下同）七千元之贓款。
(三)、於同年八月十日凌晨三時許，攜帶其所有在客觀上足對人之身體、生命、安全構
    成威脅可供兇器使用之簡便型噴燈一支，前往高雄縣鳳山市○○路○段八一號之
    「忠孝國中」，先持上開噴燈噴出高溫燒開教師辦公室之鋁門，再從該處進入該
    辦公室內，竊取該國中所有之電腦主機三台、十七吋電腦液晶螢幕三台，得手後
    以自用小客車載離現場。
(四)、於同年八月十一日凌晨二時許，攜帶上開可供兇器使用之簡便型噴燈一支，前往
    高雄市○○區○○路四一五號之「國立高雄應用科技大學」，先持上開噴燈破壞
    教師辦公室之窗戶玻璃之安全設備，再從該處進入辦公室內，竊取該大學所有之
    聲寶牌十五吋電腦液晶螢幕五台、宏碁牌十五吋電腦液晶螢幕二台及十七吋電腦
    液晶螢幕一台、三星牌十七吋電腦液晶螢幕一台，得手後以自用小客車載離現場
    ，再連(三)部分所竊得之贓物，一併交由「明華」銷贓，因而分得一萬一千元之贓
    款。
(五)、於同年九月二十八日晚上六時許，攜帶其所有在客觀上足對人之身體、生命、安
    全構成威脅可供兇器使用之Ｔ型扳手一支，行經高雄縣鳳山市○○路一二七巷二
    號前時，見王冀清所有、由其妻甲○○使用之車牌號碼ＫＵＣ─五五八號重型機
    車一輛停放該處且無人看管，遂持上開扳手插入該車電門發動引擎，以此方式竊
    取該車，得手後作為代步工具。嗣於同年月二十九日凌晨一時十分許，行經高雄
    縣鳳山市○○路五三巷二七號前，因行跡可疑，為警攔檢查獲，並當場扣得上開
    扳手及失竊機車，再經丁○○供出前開(一)至(四)部分竊盜犯行。
二、案經高雄縣警察局鳳山分局報告臺灣高雄地方法院檢察署檢察官偵查起訴。
    理  由
一、按本件被告丁○○所犯係死刑、無期徒刑、最輕本刑為三年以上有期徒刑以外之
    罪，其於準備程序就前揭被訴事實為有罪之陳述，經受命法官告知簡式審判程序
    之旨，並聽取其與公訴人之意見後，本院認無不得或不宜改依簡式審判程序進行
    之情事，依刑事訴訟法第二百七十三條之一第一項、第二百八十四條之一規定，
    裁定本件由受命法官獨任進行簡式審判程序，合先敘明。
二、右揭犯罪事實，業據被告於偵查及本院審理中均坦承不諱，核與被害人「文山國
    小」之代理人戊○○、「正義國小」之代理人庚○○、「忠孝國中」之代理人丙
    ○○、「國立高雄應用科技大學」之代理人己○○及甲○○等人於警詢中之指述
    均相符，並有Ｔ型扳手一支、車牌號碼ＫＵＣ─五五八號重型機車一輛扣案可證
    ，及戊○○、「忠孝國中」職員、己○○等人報案之受理刑事案件報案三聯單各
    一份、被告帶同警方至「文山國小」、「正義國小」、「忠孝國中」、「國立高
    雄應用科技大學」等學校查證之照片共二十一張、被害人甲○○領回失竊機車之
    贓物領結及該車之車籍作業系統─查詢認可資料各一紙等附卷可稽，足認被告前
    揭自白與事實相符，應堪採為被告有罪之證據。則被告右揭事實欄(一)至(五)部分等
    竊盜犯行，均堪認定。
三、查被告持以為事實欄(二)部分竊盜犯行之尖嘴箝一支，足以剪斷鐵網，業如前述，
    其尖嘴部分應屬銳利之金屬材質；被告持以為事實欄(三)、(四)部分竊盜犯行之簡便
    型噴燈一支，足以噴出高溫燒斷鋁門，亦如前述；被告持以為事實欄(五)部分竊盜
    犯行之Ｔ型扳手一支，「Ｉ」部分長約十六公分，係金屬材質，質地堅硬且一端
    尖銳，有上開扳手扣案可證，故上開尖嘴箝、簡便型噴燈及Ｔ型扳手在客觀上均
    足以對人之生命、身體、安全構成威脅，皆屬具有危險性之兇器。又窗戶屬於刑
    法第三百二十一條第一項第二款之安全設備（最高法院四十五年臺上字第一四四
    三號判例意旨參照）。是核被告事實欄(一)部分所為，係犯刑法第三百二十一條第
    一項第二款之毀越安全設備竊盜罪；事實欄(二)部分所為，係犯同條第一項第二款
    、第三款之攜帶兇器、毀越安全設備竊盜罪；事實欄(三)部分所為，係犯同條第一
    項第二款、第三款之攜帶兇器、毀越門扇竊盜罪；事實欄(四)部分所為，係犯同條
    第一項第二款、第三款之攜帶兇器、毀越安全設備竊盜罪（公訴人漏未審酌被告
    此部分犯行有攜帶兇器之加重條件，尚有未洽）；事實欄(五)部分所為，係犯同條
    第一項第三款之攜帶兇器竊盜罪。被告上開五次竊盜犯行，時間緊接，方法相似
    ，觸犯基本構成要件相同之罪，顯係基於概括犯意為之，為連續犯，應依刑法第
    五十六條之規定，論以一情節較重之攜帶兇器毀越安全設備竊盜罪，並加重其刑
    。又被告前因違反麻醉品管理條例案件，經本院以八十三年度易字第六九六五號
    判處有期徒刑一年，上訴後，於八十四年六月九日撤回上訴而告確定；又因搶奪
    案件，經臺灣高等法院高雄分院以八十四年度上訴字第二九０號判處有期徒刑十
    月，於八十四年九月二日確定；復因違反麻醉品管理條例案件，經臺灣高等法院
    高雄分院以八十四年度上訴字第一七九一號判處有期徒刑五年六月，並經最高法
    院於八十五年十二月四日以八十五年度臺上字第五六九五號判決上訴駁回而告確
    定；上開案件經定應執行刑為有期徒刑七年；再因違反麻醉品管理條例案件，經
    本院以八十四年度易字第六四七五號判處有期徒刑一年二月，於八十五年一月二
    十六日確定，並與前開經定應執行刑之案件接續執行，於八十八年四月二十六日
    假釋出監，又因違反毒品危害防制條例案件經撤銷假釋，應執行殘刑有期徒刑四
    年二十日，甫於九十三年一月三十一日縮短刑期執行完畢，此有臺灣高等法院被
    告全國前案紀錄表一份在卷可憑，其受有期徒刑之執行完畢，五年以內再犯本件
    有期徒刑以上之罪，為累犯，應依刑法第四十七條規定加重其刑，並依法遞加之
    。爰審酌被告前科累累，甫於九十三年初執行徒刑完畢出監，且正值壯年，身強
    體健，竟仍不思正途，在短短三個月內，連續犯下五起竊盜案件，且選擇價高之
    財物行竊，造成被害人財產損失，惡性不輕，惟念其犯後坦承犯行，態度尚佳等
    一切情狀，量處如主文所示之刑。扣案之Ｔ字板手一支，係被告所有供犯罪所用
    之物，業據被告供承在卷，爰依刑法第三十八條第一項第二款規定宣告沒收。至
    被告持以為事實欄(二)部分犯行之尖嘴箝一支，及持以為事實欄(三)、(四)部分犯行之
    簡便型噴燈一支，雖係被告所有供犯罪所用之物，惟業經被告使用後丟棄於不詳
    地點之垃圾桶內，亦經被告供述在卷，足認業已滅失，故不予宣告沒收，附此敘
    明。
據上論斷，應依刑事訴訟法第二百七十三條之一第一項、第二百八十四條之一、第二
百九十九條第一項前段，刑法第五十六條、第三百二十一條第一項第二款、第三款、
第四十七條、第三十八條第一項第二款，判決如主文。
本案經檢察官乙○○到庭執行職務。
中      華      民      國    九十二    年      十      月      十九    日
                                  臺灣高雄地方法院刑事庭
                                      法  官  王雅苑
右正本證明與原本無異。
如不服本判決，應於判決送達後十日內，向本院提出上訴狀。
                                      書記官  林志衡
中      華      民      國    九十二    年      十      月      十九    日
附錄法條：
中華民國刑法第三百二十一條第一項第二款、第三款
犯竊盜罪而有左列情形之一者，處六月以上、五年以下有期徒刑：
二  毀越門扇、牆垣或其他安全設備而犯之者。
三  攜帶兇器而犯之者。


司法院資訊處製作；財團法人民間司法改革基金會備份。
